臺灣臺中地方法院刑事判決　　　　　　　　　　　　　九十年度易字第三六三二號
　　公　訴　人　臺灣臺中地方法院檢察署檢察官
　　被　　　告　己○○
　　被　　　告　辛○○
　　被　　　告　丙○○
　　被　　　告　甲○○
　　被　　　告　癸○○
　　被　　　告　戊○○
　　被　　　告　丁○○
　　被　　　告　壬○○
　　被　　　告　庚○○
　　被　　　告　乙○○
右列被告因賭博案件，經檢察官聲請以簡易判決處刑 (九十年度偵字第８３８１號)
，本院認不宜以簡易判決處刑應適用通常程序審判並判決如左：
    主  文
己○○、辛○○、甲○○共同連續意圖營利，聚眾賭博，各處有期徒刑伍月，丙○○
共同意圖營利，聚眾賭博，累犯，處有期徒刑陸月，如易科罰金，均以參佰元折算壹
日。扣案之天九牌壹副、抽頭金新台幣貳仟柒佰元，均沒收。
癸○○、戊○○、丁○○、壬○○、庚○○、乙○○、甲○○在公眾得出入之場所賭
博財物，各處罰金壹仟元，如易服勞役，均以參百元折算壹日。扣案之賭資新台幣捌
萬玖仟參佰元，沒收。
    事  實
一、丙○○前曾於民國八十八年十月二十八日，因重利案件經臺灣高等法院臺中分院
    判處有期徒刑八月確定，於八十九年十一月十六日執行完畢，仍不知悛悔，猶與
    己○○、辛○○及甲○○，共同基於意圖營利之概括犯意聯絡，自九十年四月二
    十日起，由甲○○將臺中市○○街五號地下一樓公眾得出入之場所「ＢＯＹ撞球
    場」，連續提供與己○○經營賭場，並由己○○自九十年五月二日起，以日薪新
    臺幣（下同）一千元之代價，僱用辛○○在該賭場內擔任場外把風工作，於九十
    年五月三日，以二千元之代價僱用許志宏在場內向賭客收取抽頭金之工作，聚集
    不特定人至該處，由賭客輪流作莊以天九牌比大小之方式賭博財物，每贏五千元
    由己○○抽取一百元，於當日賭場經營結束後，再由己○○交付二千元與甲○○
    作為使用場地之代價。迄九十年五月三日下午七時三十分許，適有賭客癸○○、
    戊○○、丁○○、壬○○、庚○○、乙○○及另行起意參與賭博之甲○○等人，
    在上址以前開方式賭博財物時，為警當場查獲，並起出己○○所有之天九牌一副
    、抽頭金二千七百元及前開賭客共有之賭資八萬九千三百元等物。
二、案經臺中縣警察局移送台灣台中地方法院檢察署檢察官偵查起訴。
    理  由
一、右揭事實，業據被告己○○、辛○○、丙○○、甲○○、癸○○、戊○○、丁○○、壬○○、庚○○、乙○○等人於警、偵訊中坦承不諱，復有現場圖一件、現
    場照片四幀在卷可稽，並有己○○所有之天九牌一副、抽頭金二千七百元及前開
    賭客共有之賭資八萬九千三百元等物扣案可佐，被告己○○、辛○○、丙○○、
    甲○○、癸○○、戊○○、丁○○、壬○○、庚○○、乙○○十人前開犯行，均
    堪認定。本院審理時，被告己○○雖辯稱其於九十年四月二十日向被告甲○○商
    借上開場所放置物品，五月三日請人來幫忙把物品搬走，因為提早搬完，大夥兒
    就提議在該處賭博，並非其自四月二十日起就借用該場所聚集賭徒賭博，而其雖
    有請被告辛○○在該處把風及請被告許志宏向賭客收取抽頭金，每輸贏五千元抽
    取一百元，當天總共抽取二千七百元，但所抽取之金錢是準備賭博完畢之後大夥
    兒去吃宵夜所用，不是其個人所有，而其因有叫甲○○去買香煙，所以將二千元
    寄放在櫃檯交給甲○○，該二千元並非借用場所之代價云云；另被告甲○○及丁○○均否認參與賭博，甲○○且否認提供場所供己○○聚集賭客賭博，辯稱場所
    是借給己○○放置物品，不知黃逢男在該處聚眾賭博，其未曾收受己○○所寄放
    在櫃檯之金錢，而五月三日當天，其因聽店裡的小弟說該處有人賭博，所以前往
    制止，其未參與賭博云云，丁○○辯稱其係賣飲料的，當天有人叫飲料，其送飲
    料到該處之後，在場觀看他人賭博，沒多久警察就來，其未參與賭博云云；被告
    辛○○辯稱其於五月三日當天才受僱於己○○，並非自五月二日就受僱在該處工
    作云云。惟查被告己○○於警訊中已供稱其「是自九十年四月二十日起，以一天
    二千元之代價，向甲○○租用場所經營賭博，每天十八時三十分起至二十二時結
    束，至五月三日止，已交付三次租金給甲○○，其已抽得頭錢五萬元，而甲○○
    本人也參與賭博，甲○○當然知道是租來作賭博場所，被告丁○○也參與賭博。
    」（見九十年五月三日警訊筆錄）於檢察官偵訊時同樣坦承上開事實（見九十年
    五月四日訊問筆錄），所供甚為明確，而被告甲○○、丁○○於警訊中亦坦承參
    與賭博之事實，甲○○且供稱自九十年四月二十日就將該場所提供給己○○經營
    賭場，每天賭博結束之後己○○都會交付二千元，渠等於檢察官偵查時也坦供不
    諱，被告辛○○於警、偵訊中已直承係自九十年五月二日受僱在該賭場擔任把風
    工作（見上開警訊筆錄及檢察官訊問筆錄），所供亦屬明確，且渠等所供相互一
    致，足見渠等於警、偵訊中所供為真實，渠等於本院審理時所為辯解，乃屬推諉
    卸責之詞，不足採信。
二、查被告己○○、辛○○、丙○○、甲○○四人，意圖營利，供給賭博場所，並聚
    眾賭博，核係犯刑法第第二百六十八條前段之意圖營利供給賭博場所罪及同條後
    段之意圖營利聚眾賭博罪嫌；被告甲○○、癸○○、戊○○、丁○○、壬○○、
    庚○○、乙○○等人，則係犯刑法第二百六十六條第一項前段賭博罪。被告己○○、辛○○、丙○○、甲○○四人間，就所犯意圖營利供給賭博場所罪及意圖營
    利聚眾賭博罪，有犯意聯絡與行為分擔，為共同正犯。又被告己○○、辛○○、
    甲○○三人先後多次之意圖營利供給賭博場所及意圖營利聚眾賭博犯行，均時間
    緊接，罪名與構成要件相同，顯均係出於概括之犯意反覆為之，均為連續犯，依
    刑法第五十六條之規定，以一罪論。被告己○○、辛○○、丙○○、甲○○四人
    ，以一行為觸犯上開意圖營利供給賭博場所罪及意圖營利聚眾賭博罪二罪，為想
    像競合犯，應從情節較重之意圖營利聚眾賭博罪論處。再被告甲○○所犯意圖營
    利聚眾賭博及普通賭博二罪，犯意各別，行為互殊，應予分論併罰。另被告丙○○前曾於八十八年十月二十八日，因重利案件經臺灣高等法院臺中分院判處有期
    徒刑八月確定，於八十九年十一月十六日執行完畢，有台灣台中地方法院檢查署
    刑案資料查註紀錄表一份在卷可稽，其於五年以內再犯本件有期徒刑以上之意圖
    營利聚眾賭博罪部分，為累犯，依刑法第四十七條之規定加重其刑。爰審酌被告
    等之品行、犯罪動機、目的、手段、所生危害、犯罪後態等一切情狀，分別量處
    如主文第一項、第二項、第四項所示之刑，並均諭知易科罰金之折算標準。
三、扣案之天九牌壹副及八萬九千三百元，係當場賭博之器具及在賭檯之財物，依刑
    法第二百六十六條第二項規定，不問屬於犯人與否，應予宣告沒收；抽頭金貳仟
    柒佰元，則係被告己○○犯罪所得之物，依刑法第三十八條第一項第三款規定，
    宣告沒收。
四、被告癸○○、戊○○、壬○○、庚○○、乙○○經合法傳喚無正當理由不到庭，
    本院認係應科罰金之案件，故不待其等陳述逕行判決，併此說明。
據上論斷，應依刑事訴訟法第四百五十二條、第二百九十九條第一項前段，第三百零
六條，刑法第二十八條、第五十六條、第二百六十八條、第二百六十六條第一項前段
、第二項、第五十五條、第四十七條、第四十一條第一項前段、第三十八條第一項第
三款，罰金罰鍰提高標準條例第一條前段、第二條判如主文。
中    華    民    國      九十一      年      三      月    十三      日
                                      台灣台中地方法院刑事第一庭
                                          法  官      李添興
右正本證明與原本無異
如不服本判決應於送達後十日內向本院提出上訴狀
                                          書記官
中    華    民    國      九十一      年      三      月    十三      日
